臺灣士林地方法院民事裁定　　　　　100年度消債更字第131號
債　務　人　杜衍辰
代　理　人　黃俊六律師
上列當事人聲請更生事件，本院裁定如下：
    主  文
債務人杜衍辰自中華民國101 年1 月4 日17時起開始更生程序。
命司法事務官進行本件更生程序。
    理  由
一、按債務人對於金融機構因消費借貸、自用住宅借款、信用卡
    或現金卡契約而負債務，在聲請更生或清算前，應提出債權
    人清冊，以書面向最大債權金融機構請求協商債務清償方案
    ，並表明共同協商之意旨，消費者債務清理條例第151 條第
    1 項定有明文。次按，債務人不能清償債務或有不能清償之
    虞，且無擔保或無優先權之債務總額未逾新臺幣（下同）12
    00萬元者，於法院裁定開始清算程序或宣告破產前，得向法
    院聲請更生，觀諸消費者債務清理條例第3 條、第42條第1
    項規定自明。又法院開始更生程序之裁定，應載明其年、月
    、日、時，並即時發生效力。法院開始更生或清算程序後，
    得命司法事務官進行更生或清算程序，必要時得選任律師、
    會計師或其他適當之自然人或法人一人為監督人或管理人，
    復為同條例第45條第1 項、第16條所明定。
二、聲請意旨略以：伊有不能清償債務情事，前已提出債權人清
    冊，以書面向最大債權金融機構請求共同協商，惟協商不成
    立。又伊無擔保或無優先權之債務總額未逾1200萬元，復未
    經法院裁定開始清算程序或宣告破產，爰向本院聲請更生等
    語。
三、經查，債務人所主張之上開事實，業據提出前置協商不成立
    通知書（見本院卷第18頁），財團法人金融聯合徵信中心當
    事人綜合信用報告之協商前置專用債權人清冊（見本院卷第
    14、15頁），債務人全戶戶籍謄本（見本院卷第85、86頁）
    ，98、99年度綜合所得稅各類所得資料清單（見本院卷第25
    、26頁），全國財產稅總歸戶財產查詢清單（見本院卷第27
    頁），勞工保險被保險人投保資料表（見本院卷第98至100
    頁），臺灣臺北地方法院民國100 年3 月30日北院木100 司
    執未字第25567 號執行命令（見本院卷第19頁）等為證，核
    閱屬實。且經本院依職權向最大債權金融機構國泰世華商業
    銀行股份有限公司（下稱國泰世華銀行）函查協商過程等情
    屬實，有國泰世華銀行100 年12月2 日民事陳述意見狀在卷
    可考，堪認為真正。此外，債務人復查無消費者債務清理條
    例第6 條第3 項、第8 條或第46條各款所定駁回更生聲請之
    事由存在，則債務人聲請更生，應屬有據。揆諸首開說明，
    應予開始更生程序，並命司法事務官進行本件更生程序，爰
    裁定如主文。
中    華    民    國  100     年    12    月    29    日
                  民事第三庭  法      官  陳燁真
上為正本係照原本作成。
本件不得抗告。
中    華    民    國  100     年    12    月    29    日
                              書  記  官  高玉潔